臺灣高等法院刑事判決　　　　　　　　92年度上訴字第3659號
上　訴　人
即　被　告　乙○○
指定辯護人　本院指定辯護人甲○○
上列上訴人因違反槍砲彈藥刀械管制條例等案件，不服臺灣新竹
地方法院91年度訴字第304號，中華民國92年8月27日第一審判決
（起訴案號：臺灣新竹地方法院檢察署89年度偵字第4568、4804
、5929號），提起上訴，本院判決如下：
    主  文
原判決關於未經許可製造槍枝罪暨定執行刑部分均撤銷。
乙○○連續未經許可，製造可發射子彈具有殺傷力之槍枝，處有
期徒刑捌年，併科罰金新臺幣壹拾貳萬元，罰金如易服勞役，以
新臺幣玖佰元即銀元佰元折算壹日。扣案之可發射子彈具有殺
傷力之改造手槍枝（槍枝管制編號：0000000000號
含彈匣壹個、槍枝管制編號：0000000000、0000
000000號）、鑽床壹台、隔音墊板肆塊、砂輪片陸片、布
輪片壹片、測量器壹個、固定老虎夾貳個、Ｃ型夾壹個、鉗子
把、油標尺壹把、銼刀肆把、大鑽頭壹拾支、小鑽頭肆拾柒支
、螺絲起子貳支、砂輪機台、鑽石挫包壹盒、槍枝年鑑本、
槍枝分解圖張、彈簧拾貳條、尼龍布製槍套壹個、玩具金屬
槍身壹把、玩具槍金屬滑套貳個（其中壹個欠缺槍機）、玩具槍
金屬彈匣壹個、玩具塑膠槍管肆支、玩具金屬槍管貳支、玩具槍
金屬擊槌個、土造金屬槍管半成品肆支、土造子彈半成品壹拾
玖顆，均沒收。
    事  實
一、乙○○自民國（下同）八十一年間起即有多次犯罪前科紀錄
    先於八十一年間犯二次違反麻醉藥品管理條例案件，經臺灣
    新竹地方法院各判處有期徒刑六月，嗣經裁定應執行有期徒
    刑十一月確定，旋又於八十二年間再分別因贓物及違反麻醉
    藥品管理條例案件，經分別判處有期徒刑三月、七月確定，
    而經接續執行後，於八十三年十一月二十日執行完畢；又於
    八十四年間再因違反麻醉藥品管理條例案件，經判處有期徒
    刑五月確定，並於八十四年八月五日易科罰金執行完畢；嗣
    又於八十五年間因分別違反槍砲彈藥刀械管制條例案件及麻
    醉藥品管理條例案件，經原審法院分別判處有期徒刑八月、
    二年十月、一年六月及本院判處有期徒刑八月確定，嗣經定
    應執行刑共應執行有期徒刑五年四月，而接續執行，於八十
    八年十月二十六日經假釋出獄，假釋期間，再因檢肅流氓案
    件，經原審法院裁定交付感訓處分確定。嗣又因施用毒品案
    件經撤銷假釋，自九十年十月三十日起接續執行殘刑有期徒
    刑二年二月七日（執行案號：臺灣新竹地方法院檢察署九十
    年度執更字第六０號），應執行至九十三年一月五日（臺灣
    高等法院被告全國前科紀錄表誤載為自九十年十二月二十八
    日起刑期起算，並誤載為應執行至九十三年三月五日），現
    另案在臺灣岩灣技能訓練所執行。
二、詎乙○○仍不知悔改，猶基於製造可發射子彈具有殺傷力改
    造手槍及製造可供可發射子彈具有殺傷力改造手槍所用之土
    造子彈之概括犯意，自八十九年八月六日起，在新竹縣竹北
    市○○路○段二０七巷八六號其住處，以其所有之鑽床、隔
    音墊板、砂輪片、布輪片、測量器、固定老虎夾、Ｃ型夾、
    鉗子、油標尺、銼刀、大鑽頭、小鑽頭、螺絲起子、砂輪機
    、鑽石挫包等工具，並參照其所有之槍枝年鑑、槍枝分解圖
    等圖書，先後在其之前於八十九年六月間起，以郵購方式陸
    續向嘉義市「華山」模型店所購入之仿ＢＥＲＥＴＴＡ廠、
    ＧＬＯＣＫ廠、ＣＯＬＴ廠半自動手槍製造之金屬玩具手槍
    三枝（含彈匣一個）及尼龍布製槍套一個、玩具金屬槍身一
    把、玩具槍金屬滑套二個（其中一個缺槍機）、玩具槍金屬
    彈匣一個、玩具塑膠槍管四支、玩具金屬槍管六支、玩具槍
    金屬擊槌三個、玩具槍金屬彈殼子彈十九顆、彈簧、玩具槍
    用底火帽、黑色火藥、紙雷管等物上，連續製造可適用於前
    開三枝金屬玩具手槍之主要組成零件即貫通之土造金屬槍管
    三支後，再將該貫通之土造金屬槍管三支，連續先後三次更
    換改裝在前開三枝金屬玩具手槍內，使該改造之金屬玩具手
    槍三枝均可擊發適用之子彈，而具殺傷力，連續製造完成可
    發射子彈具有殺傷力之手槍三枝（槍枝管制編號：0000
    000000號含彈匣一個、槍枝管制編號：000000
    0000、0000000000號），並著手以玩具金屬
    子彈彈殼加裝玩具槍用底火帽之方式，連續欲製造可供可發
    射子彈具有殺傷力改造手槍所用之土造子彈十九顆，同時繼
    續製造可發射子彈具有殺傷力手槍之主要組成零件土造金屬
    槍管四支，惟所製造之土造子彈十九顆均尚未加裝底火、金
    屬彈頭，所製造之土造金屬槍管四支尚未加工完成，故均尚
    未製造完成。嗣於八十九年八月十日下午三時三十分許，在
    新竹縣竹北市○○路○段二０七巷八六號其住處為警查獲，
    並於其妹陳惠雯所有而由其騎乘使用之車牌號碼ＦＨ八－一
    三二號機車座墊下置物箱內扣得其持有製造完成可發射子彈
    具有殺傷力之改造手槍一枝（槍枝管制編號：000000
    0000號，含彈匣一個）及其持有之制式口徑９mm半自動
    手槍子彈四顆（鑑驗時試射一顆，詳如後述），旋於翌日經
    檢察官諭知具保停止羈押。嗣再於八十九年八月二十八日凌
    晨一時三十分許，又在新竹縣竹北市○○路○段二０七巷八
    六號其住處再度為警查獲，並扣得其持有製造完成可發射子
    彈具有殺傷力改造手槍二枝（槍枝管制編號：000000
    0000、0000000000號）及其所有供製造可發
    射子彈具有殺傷力改造手槍、製造可供可發射子彈具有殺傷
    力改造手槍所用之子彈未遂犯罪所用之鑽床一台、隔音墊板
    四塊、砂輪片六片、布輪片一片、測量器一個、固定老虎夾
    二個、Ｃ型夾一個、鉗子三把、油標尺一把、銼刀四把、大
    鑽頭十三支、小鑽頭四十七支、螺絲起子二支、砂輪機三台
    、鑽石挫包一盒、槍枝年鑑三本、槍枝分解圖三張、彈簧三
    十二條、玩具槍用底火帽三盒、黑色火藥一包、紙雷管一包
    、尼龍布製槍套一個、玩具金屬槍身一把、玩具槍金屬滑套
    二個（其中一個欠缺槍機）、玩具槍金屬彈匣一個、玩具塑
    膠槍管四支、玩具金屬槍管二支、玩具槍金屬擊槌三個，並
    扣得其所有製造尚未完成之土造金屬槍管四支、製造尚未完
    成之土造子彈十九顆（另扣得無法擊發之制式口徑９mm不發
    彈一顆，亦詳如後述），嗣扣案之玩具槍用底火帽三盒、黑
    色火藥一包、紙雷管一包，均經新竹縣警察局竹東分局銷燬
    。（其另犯持有有子彈罪、收受贓物罪、寄藏贓物罪部分業
    據撤回上訴而確定）
三、案經新竹縣警察局竹東分局、新埔分局報請臺灣新竹地方法
    院檢察署檢察官偵查起訴。
    理  由
一、訊據上訴人即被告乙○○固不否認持有製造完成可發射子彈
    具有殺傷力之改造手槍、鑽床等工具、槍枝年鑑、槍枝分解
    圖、彈簧、玩具槍用底火帽、黑色火藥、紙雷管、尼龍布製
    槍套、玩具金屬槍身、玩具槍金屬滑套（其中一個缺槍機）
    、玩具槍金屬彈匣、土造金屬槍管半成品、玩具塑膠槍管、
    玩具金屬槍管、玩具槍金屬擊槌、土造子彈半成品為警查獲
    等情，惟矢口否認有何製造槍彈之犯行，辯稱：扣案之改造
    手槍、玩具槍零件、土造金屬槍管半成品、土造子彈半成品
    均係買來就是如此，伊未加工改造，且具有殺傷力之改造手
    槍三支係在新竹市幻象二千店買的，其他零件才是向嘉義市
    「華山」模型店郵購的，伊僅持有，並非改造，扣案之工具
    是伊做沖床模具工作所用，鑽床僅能對一般鐵器鑽孔，無法
    鑽鐵管的阻鐵，並無改造槍枝之功能，在警訊及偵查中是為
    交保才承認云云。
二、然查：
  (一)前揭被告如何連續製造可發射子彈具有殺傷力改造手槍，及
    如何連續製造可供可發射子彈具有殺傷力改造手槍所用之土
    造子彈未遂部分，業據被告迭於警詢及偵查中供稱：「倉庫
    內查扣乙台鑽床．．．砂輪機、改造槍枝工具一批是何人所
    有？）都是我所有，是我改造槍枝及子彈所用之工具（查獲
    底火是何人所有？）底火是我的，用來改造槍枝子彈所用的
    ．．．（查獲槍枝年鑑三本、槍枝分解圖三張，是何人所有
    ？）是我所有，用來改造槍枝參考之用（查獲．．．改造手
    槍．．．各式槍身半成品是何人所有？）都是我所有所製造
    的．．．都是住處房間內改造．．．總共改造槍枝三支，另
    外一支於８９年８月１０日被新埔分局查獲．．．８９年８
    月１０日被警方查獲改造手槍後，我又繼續改造槍枝，因為
    我有需要槍枝做為防身之用」（見八十九年度偵字第四八０
    四號偵查卷第九至一一頁）、「上次８月１０日因改造槍枝
    被移送．．．（這次有二枝如何來的？）是郵購買來的，買
    來後我自己把它貫通．．．火葯自己裝的．．．底火是．．
    ．與槍一起郵購（砂輪機等工具及零件都是你的？）是．．
    ．（槍枝改造的目的？）興趣」（見同上偵查卷第二九、三
    ○頁）、「槍枝均是我的，是我改造的．．．槍枝有改造．
    ．．（該三支槍．．．底火來源？）就是郵購，向嘉義華山
    模型店買的，今年六、七月買的．．．８９年８月５、６日
    時開始先後改造，最後一次是８９年８月１７日，地點在竹
    北市○○路住處改造的．．．（是用何些工具改造？）用鑽
    床、大鑽頭、小鑽頭、砂輪機．．．年鑑及分解圖是買槍時
    即附贈的，子彈、槍身、滑套、彈匣、槍管、彈簧、火葯、
    紙雷管、槍套、擊鎚等均是槍枝零件，均是向華山買的」（
    見八十九年度偵字第四五六八號偵查卷第四八、四九頁）、
    「（手槍是你改造？）對，我用模具玩具槍改造三支，在８
    ９年８月上旬在我家改的，一把在上旬新埔分局查扣（為何
    改造槍？）我本身嗜好」（見八十九年度聲羈字第一四一號
    卷訊問筆錄）等情明確，足見被告已自白改造槍枝及子彈之
    犯罪事實。
  (二)此外，並有改造手槍三枝（槍枝管制編號：0000000
    000號含彈匣一個、槍枝管制編號：000000000
    0、0000000000號）、鑽床一台、隔音墊板四塊
    、砂輪片六片、布輪片一片、測量器一個、固定老虎夾二個
    、Ｃ型夾一個、鉗子三把、油標尺一把、銼刀四把、大鑽頭
    十三支、小鑽頭四十七支、螺絲起子二支、砂輪機三台、鑽
    石挫包一盒、槍枝年鑑三本、槍枝分解圖三張、彈簧三十二
    條、玩具槍用底火帽三盒、黑色火藥一包、紙雷管一包、尼
    龍布製槍套一個、玩具金屬槍身一把、玩具槍金屬滑套二個
    （其中一個欠缺槍機）、玩具槍金屬彈匣一個、玩具塑膠槍
    管四支、玩具金屬槍管二支、玩具槍金屬擊槌三個，製造未
    完成之土造金屬槍管四支、製造未完成之土造子彈十九顆等
    扣案足資佐證，其中鑽床一台由新竹縣警察局竹東分局保管
    ，玩具槍用底火帽三盒、黑色火藥一包、紙雷管一包，則均
    經新竹縣警察局竹東分局銷燬，有新竹縣警察局竹東分局保
    管清單、原審法院九十二年三月十九日公務電話紀錄及照片
    五張在卷可稽。
  (三)扣案之改造手槍三支確分別係仿ＧＬＯＣＫ、ＣＯＬＴ、Ｂ
    ＥＲＥＴＴＡ廠半自動手槍製造之金屬玩具手槍更換土造金
    屬槍管而成之改造手槍，機械性能均良好，均可擊發適用子
    彈，均具有殺傷力；另扣案之子彈半成品十九顆，係由玩具
    金屬彈殼加裝玩具槍用底火帽而成，不具底火、金屬彈頭，
    非為完整子彈之結構，均係加工未完成之子彈；扣案之槍身
    一把、滑套二個（其中一個欠缺槍機）、彈匣一個、擊鎚三
    個，均係玩具槍金屬槍身、滑套、彈匣、擊鎚，且均未發現
    有加工改造痕跡；扣案之槍套一個，係尼龍布製槍套，亦未
    發現有加工改造痕跡；扣案之槍管十支，其中四支槍管均係
    內具阻鐵之玩具塑膠槍管，未發現加工改造痕跡，另二支槍
    管均係內具阻鐵之玩具金屬槍管，亦未發現加工改造痕跡，
    另四支槍管則均係土造金屬槍管半成品，研判係加工改造未
    完成；另扣案之鑽床、砂輪片、布輪片、測量器、固定老虎
    夾、Ｃ型夾、鉗子、油標尺、銼刀、大鑽頭、小鑽頭、螺絲
    起子、砂輪機、鑽石挫包等物品，亦均係五金工具，於改造
    槍枝、槍管及子彈時，各工具確自有援用之時機等事實，亦
    據內政部警政署刑事警察局鑑驗屬實，有該局八十九年八月
    二十四日刑鑑字第一一九一八二號、八十九年九月一日刑鑑
    字第一二五０七七號鑑驗通知書二份及九十二年七月十日刑
    鑑字第０９２００５４８３０號函附卷足稽。再扣案之玩具
    塑膠槍管四支、玩具金屬槍管二支、土造金屬槍管半成品3
    支、土造金屬槍管1支、工具一批（含大鑽頭、小鑽頭、砂
    輪片、布輪片及砂輪機、測量器、游標尺、老虎夾、C型夾
    、鉗子等物）及鑽床復經本院再送刑事警察局鑑定結果，亦
    均可援為改造槍彈之使用，有該局93年8月19日刑鑑字第○
    九三○一○九五九六號（槍管及工具部分）、94年3月23日
    刑鑑字第○九三○二四三八四○號（鑽床部分）函在卷足稽
    ，揆諸前開鑑定結果，經核確與被告自白大致相符，足見被
    告上開自白與事實相符，自堪採為認定犯罪之證據。所辯扣
    案工具、鑽床無改造槍彈之功能云云，無非係推諉卸責之詞
    ，不足採信。
  (四)參以被告曾多次犯罪前科紀錄，並有二次製造可發射子彈具
    有殺傷力改造手槍、土造子彈之前科，且坦稱知悉修正後之
    槍砲彈藥刀械管制條例關於製造可發射子彈具有殺傷力改造
    槍枝之罪責等情（見原審卷第一五九頁），衡情被告既明知
    製造可發射子彈具有殺傷力改造槍枝之罪責重大，其倘無製
    造可發射子彈具有殺傷力改造槍枝等情事，豈有僅為求交保
    ，即自白製造可發射子彈具有殺傷力改造槍枝，而甘冒被依
    製造可發射子彈具有殺傷力改造槍枝之重罪起訴、判刑之風
    險。是被告所辯係為求交保，始於警詢、偵查中自白製造可
    發射子彈具有殺傷力改造手槍、土造子彈云云，要係事後翻
    異卸責之詞，洵無足採。
  (五)至被告請求傳訊證人丙○○，欲證明被告僅買玩具手槍三支
    ，並無改造之事實；證人張勝源可證明扣案工具，係供被告
    製造模型之工具等情云云，惟縱如被告所陳，證人丙○○僅
    能證明被告有買進玩具手槍三支之事實，然買進玩具手槍後
    ，該證人既未與被告同居，何能知悉被告有無改造槍彈之情
    ？再被告買進扣案之工具及鑽床等物，其購買之動機，茍基
    於犯罪之動機，衡情斷不致將己之犯罪動機告知外人，而易
    致遭人報警查緝之理。是被告請求傳訊上開證人，核無必要
    ，附此敘明。
  (六)綜上所述，被告製造槍、彈之事證已臻明確，犯行可以認定
    。
三、查被告行為後，槍砲彈藥刀械管制條例業於94年1月26日修
    正公布施行，於同年月二十八日生效，原第十一條未經許可
    製造、販賣或運輸其他槍砲罪刪除，改列於修正之第八條第
    一項，法定刑亦由五年以上有期徒刑，併科新台幣一千萬元
    以下罰金，修正為無期徒刑或五年以上有期徒刑，併科新台
    幣一千萬元以下罰金，比較修正前後，以修正前之舊法較有
    利於被告，依刑法第二條第一項但書規定，應適用修正前之
    槍砲彈藥刀械管制條例。核被告所為，係犯修正前槍砲彈藥
    刀械管制條例第十一條第一項之未經許可，製造可發射子彈
    具有殺傷力之槍枝罪及同條例第十二條第五項、第一項之未
    經許可，製造子彈未遂罪。被告先後三次未經許可，製造可
    發射子彈具有殺傷力之改造手槍及先後多次未經許可，製造
    子彈未遂犯行，均時間緊接，手法相同，反覆為之，所犯又
    均係構成要件相同之罪名，顯均係基於概括之犯意為之，應
    均依連續犯之規定論以一罪，並依法加重其刑。被告以一改
    造行為同時觸犯前開二罪名，應依刑法第五十五條想像競合
    犯之規定，從一重依連續未經許可，製造可發射子彈具有殺
    傷力之槍枝罪處斷。又被告未經許可，製造子彈未遂犯行部
    分，雖未經起訴，惟此部分與公訴意旨被告未經許可，製造
    可發射子彈具有殺傷力之槍枝犯行部分有想像競合之裁判上
    一罪關係，故此部分自仍為本件起訴效力範圍所及，本院應
    併予審酌，一併敘明。另被告未經許可，製造可發射子彈具
    有殺傷力之槍枝後，未經許可，繼續持有可發射子彈具有殺
    傷力槍枝之低度行為，應為未經許可，製造可發射子彈具有
    殺傷力槍枝之高度行為所吸收，不另論罪。又被告未經許可
    ，製造可發射子彈具有殺傷力槍枝之主要組成零件金屬槍管
    後，進而未經許可，製造可發射子彈具有殺傷力之改造槍枝
    ，製造可發射子彈具有殺傷力改造槍枝之主要組成零件金屬
    槍管之低度行為，亦為製造可發射子彈具有殺傷力之改造槍
    枝之高度行為所吸收，亦不另論罪。
四、原判決對被告關於未經許可製造槍枝罪部分，予以論罪科刑
    ，固非無見，惟查被告行為後，槍砲彈藥刀械管制條例業於
    94年1月26日修正公布施行，於同年月二十八日生效，原審
    未及比較新舊法之適用，尚有未合；被告上訴意旨，仍執陳
    詞，否認製造槍彈犯行，雖無理由，然原判決關於此部分紀
    有可議之處，自應由本院就關於未經許可製造槍枝罪部分連
    同定執行刑一併撤銷改判。爰審酌被告已有多次前科紀錄，
    且曾有以相同方法製造槍枝、子彈之前案紀錄，素行不良，
    又連續以改造之方式製造可發射子彈具有殺傷力之改造手槍
    、製造土造子彈未遂，嚴重威脅社會治安，犯罪手段、情節
    及對社會所生之危害均非輕，犯後又翻異供述，多方飾詞狡
    辯，意圖卸責等一切情狀，量處有期徒刑八年，併科罰金新
    台幣十二萬元，並就罰金部分諭知易服勞役之折算標準。
五、扣案之可發射子彈具有殺傷力之改造手槍三枝（槍枝管制編
    號：0000000000號含彈匣一個、槍枝管制編號：
    0000000000、0000000000號），均係
    違禁物；另鑽床一台、隔音墊板四塊、砂輪片六片、布輪片
    一片、測量器一個、固定老虎夾二個、Ｃ型夾一個、鉗子三
    把、油標尺一把、銼刀四把、大鑽頭十三支、小鑽頭四十七
    支、螺絲起子二支、砂輪機三台、鑽石挫包一盒、槍枝年鑑
    三本、槍枝分解圖三張、彈簧三十二條、尼龍布製槍套一個
    、玩具金屬槍身一把、玩具槍金屬滑套二個（其中一個欠缺
    槍機）、玩具槍金屬彈匣一個、玩具塑膠槍管四支、玩具金
    屬槍管二支、玩具槍金屬擊槌三個，土造金屬槍管半成品四
    支、土造子彈半成品十九顆，均係被告所有，供其製造可發
    射子彈具有殺傷力之改造手槍、製造土造子彈未遂犯罪所用
    之物，均應分別依刑法第三十八條第一項第一、二款規定宣
    告沒收。另玩具槍用底火帽三盒、黑色火藥一包、紙雷管一
    包，亦據新竹縣警察局竹東分局銷燬，爰均不另為宣告沒收
    。又按保安處分係對受處分人將來之危險性所為拘束其身體
    、自由等之處置，以達教化與治療之目的，乃為刑罰之補充
    制度。本諸法治國家保障人權之原理及刑法之保護作用，其
    法律規定之內容，應受比例原則之規範，使保安處分之宣告
    ，與行為人所為行為之嚴重性、行為人所表現之危險性，及
    對於行為人未來行為之期待性相當，而由法院視行為人之危
    險性格，決定應否交付強制工作，以達特別預防之目的。據
    此，九十年十一月十四日已修正公布刪除之原槍砲彈藥刀械
    管制條例第十九條第一項之規定，不問行為人有無預防矯治
    其社會危險性之必要，一律宣付強制工作三年，拘束其中不
    具社會危險性之受處分人之身體、自由部分，其所採措施與
    所欲達成預防矯治之目的及所需程度，即不合憲法第二十二
    條所定之比例原則，故此項規定已於九十年十一月十四日修
    正公布刪除，並於同年月十六日生效，本件即再依前開刪除
    之規定宣告強制工作，併此敘明。
據上論斷，應依刑事訴訟法第369條第1項前段、第364條、第299
條第1項前段，修正前槍砲彈藥刀械管制條例第11條第1項、第12
條第5項、第1項，刑法第2條第1項前段、第11條前段、第56條、
第55條、第42條第2項、第38條第1項第1、2款，罰金罰鍰提高標
準條例第2條，現行法規所定貨幣單位折算新臺幣條例第二條，
本案經檢察官田炳麟到庭執行職務。
中　　華　　民　　國　　94　　年　　5　　月　　25 　　日
　　　　　　　　　刑事第十三庭  審判長法　官  劉景星
                                      法  官  陳博志
                                      法  官  李春地
以上正本證明與原本無異。
如不服本判決，應於收受送達後十日內向本院提出上訴書狀，其
未敘述上訴之理由者並得於提起上訴後十日內向本院補提理由書
（均須按他造當事人之人數附繕本）。
                                      書記官  柳秋月
中　　華　　民　　國　　94　　年　　5 　　月　　26　　日
附錄：本案論罪科刑法條全文
修正前槍砲彈藥刀械管制條第第11條
未經許可，製造、販賣或運輸第四條第一項第一款所稱其他可發
射金屬或子彈具有殺傷力之各式槍砲者，處五年以上有期徒刑，
併科新臺幣一千萬元以下罰金。
未經許可，轉讓、出租或出借前項所列槍砲者，處三年以上十年
年以下有期徒刑，併科新臺幣七百萬元以下罰金。
意圖供自己或他人犯罪之用，而犯前二項之罪者，處無期徒刑或
七年以上有期徒刑，併科新臺幣一千萬元以下罰金。
未經許可，持有、寄藏或意圖販賣而陳列第一項所列槍砲者，處
一年以上七年以下有期徒刑，併科新臺幣七百萬元以下罰金。
第一項至第三項之未遂犯罰之。
修正前槍彈藥刀械管制條例第12條
未經許可，製造、販賣或運輸子彈者，處一年以上七年以下有期
徒刑，併科新台幣五百萬元以下罰金。
未經許可，轉讓、出租或出借子彈者，處六月以上五年以下有期
徒刑，併科新台幣三百萬元以下罰金。
意圖供自己或他人犯罪之用，而犯前二項之罪者，處三年以上十
年以下有期徒刑，併科新台幣七百萬元以下罰金。
未經許可，持有、寄藏或意圖販賣而陳列子彈者，處五年以下有
期徒刑，併科新台幣三百萬元以下罰金。
第一項至第三項之未遂犯罰之。
